最高法院刑事裁定　　　　　　　　　　111年度台抗字第204號
抗　告　人　鄭文琪






上列抗告人因偽造文書等罪案件，不服臺灣高等法院高雄分院中
華民國110年12月17日定應執行刑之更審裁定（110年度聲更一字
第10號），提起抗告，本院裁定如下：
    主  文
抗告駁回。
    理  由
一、按裁判確定前犯數罪者，併合處罰之。又數罪併罰，分別宣
    告其罪之刑，其宣告多數有期徒刑者，於各刑中之最長期以
    上，各刑合併之刑期以下，定其應執行之刑期，但不得逾30
    年，刑法第50條第1項前段及第51條第5款分別規定甚明。又
    執行刑之量定，係法院自由裁量之職權，倘其所酌定之執行
    刑，並未違背刑法第51條各款規定所定之方法或範圍及刑事
    訴訟法第370 條所規定之不利益變更禁止原則（即法律之外
    部性界限），亦無明顯違背公平、比例原則或整體法律秩序
    之理念（即法律之內部性界限）者，即不得任意指為違法或
    不當。
二、本件原裁定以抗告人鄭文琪因犯如其附表所示偽造文書等罪
    ，經法院判處如其附表所示之有期徒刑確定。檢察官向原審
    法院聲請合併定其應執行之刑，核屬正當，因而定其應執行
    之刑為有期徒刑7年4月，如易科罰金，以新臺幣1千元折算1
    日，既在其中之最長期（有期徒刑6 月）以上，各刑合併之
    刑期以下（附表編號1至18部分曾定應執行刑為有期徒刑4年
    2月，編號20至25部分曾定應執行刑為有期徒刑4年10月，與
    編號19合計為有期徒刑9年4月，以上皆諭知如易科罰金，以
    新臺幣1千元折算1日），復審酌如其附表所示各罪犯罪態樣
    、犯罪時間長達1年7月、犯罪地點遍布臺灣西部各大城市、
    抗告人不尊重他人財產法益之人格，具不勞而獲之犯罪傾向
    ，及施以矯正之必要性，併考量各罪依其犯罪情節所量之刑
    、比例原則、責罰相當原則等情，並未逾越刑法第51條第 5
    款及刑事訴訟法第370 條所規定之法律外部性界限，亦無明
    顯濫用裁量權而有違反法律內部性界限之情形，此核屬原審
    定應執行刑裁量職權之適法行使，自無違法或不當可言。抗
    告意旨謂考量抗告人於短時間內犯罪，且坦承犯行，犯罪情
    節尚輕，參酌其他同類型案件，原審所定執行刑過重，不符
    比例及罪刑相當原則云云，指摘原裁定不當，惟查，個案案
    情不同，基於個案拘束原則，自難比附援引，其餘抗告意旨
    顯係對於原審定執行刑裁量權之適法行使，任意指摘。綜上
    ，應認本件抗告為無理由，予以駁回。
據上論結，應依刑事訴訟法第412條，裁定如主文。
中    華    民    國   111    年    2     月    24    日
                  刑事第三庭審判長法  官  徐  昌  錦  
                                  法  官  林  恆  吉  
                                  法  官  林  海  祥  
                                  法  官  江  翠  萍  
                                  法  官  周  政  達  
本件正本證明與原本無異
                                  書記官
中    華    民    國   111    年    3     月    3     日